【裁判字號】    89,台非,382
【裁判日期】    891102
【裁判案由】    妨害風化
【裁判全文】
最高法院刑事判決                                八十九年度台非字第三八二號
    上訴人  最高法院檢察署檢察總長
    被  告  甲○○
右上訴人因被告妨害風化案件，對於台灣台中地方法院台中簡易庭中華民國八十九年
三月七日第一審確定簡易判決（八十九年度中簡字第三○五號，聲請簡易判決處刑案
號：台灣台中地方法院檢察署八十八年度偵字第二二七四七號），認為違法，提起非
常上訴，本院判決如左：
    主  文
原判決關於違背法令部分撤銷。
    理  由
非常上訴理由稱：「一、按判決不適用法則或適用不當者，為違背法令，刑事訴訟法
第三百七十八條定有明文。又受二年以下有期徒刑、拘役或罰金之宣告，而有左列情
形之一，認為以暫不執行為適當者，得宣告二年以上五年以下之緩刑，其期間自裁判
確定之日起算：一未曾受有期徒刑以上刑之宣告者。二前受有期徒刑以上刑之宣告，
執行完畢或赦免後，五年以內未曾受有期徒刑以上刑之宣告者。刑法第七十四條亦有
明文規定。二、本件被告甲○○前於民國八十六年間因犯麻醉藥品管理條例案件，經
台灣台中地方法院判處有期徒刑四月確定，於八十六年十月三十日執行完畢，此有台
灣台中地方法院檢察署刑案資料查註紀錄表可稽。被告於八十八年十月初起復犯本件
妨害風化罪，經台灣台中地方法院八十九年度中簡字第三○五號於八十九年三月七日
判處有期徒刑六月，於同年四月八日確定，距其所犯麻醉藥品管理條例案件之有期徒
刑執行完畢，未滿五年，自不符合刑法第七十四條得諭知緩刑之要件。原法院不察，
竟諭知被告緩刑三年，依前開說明，即有適用法則不當之違法，爰依刑事訴訟法第四
百四十一條、第四百四十三條提起非常上訴，以資糾正。」等語。
本院按受二年以下有期徒刑、拘役或罰金之宣告，認為以暫不執行為適當，得宣告緩
刑者，以未曾受有期徒刑以上刑之宣告，或前受有期徒刑以上刑之宣告，執行完畢或
赦免後，五年以內未曾受有期徒刑以上刑之宣告者為限，此於刑法第七十四條規定甚
明。本件被告甲○○曾於八十六年間因違反麻醉藥品管理條例，經原審法院於八十六
年六月二十一日以八十六年度中簡字第九九三號刑事簡易判決，判處有期徒刑四月，
如易科罰金，以三百元折算一日確定，並於同年十月三十日易科罰金執行完畢，有台
灣台中地方法院檢察署刑案資料查註紀錄表可稽。而被告又於八十八年十至十一月間
，再犯本件妨害風化罪，原審法院於八十九年三月七日以八十九年度中簡字第三○五
號刑事簡易判決，判處罪刑時，依上開說明，自不得宣告緩刑。乃原審判處被告有期
徒刑六月，竟併予諭知緩刑三年，自屬判決違背法令。案經確定，非常上訴意旨執以
指摘，洵有理由，惟原判決尚非不利於被告，應僅將原判決關於違背法令部分撤銷，
以資糾正。
據上論結，應依刑事訴訟法第四百四十七條第一項第一款前段，判決如主文。
中      華      民      國    八十九    年     十一     月      二      日
                              最高法院刑事第十一庭
                                  審判長法官  陳  正  庸
                                        法官  陳  世  雄
                                        法官  徐  文  亮
                                        法官  吳  信  銘
                                        法官  黃  正  興
      右正本證明與原本無異
                                              書  記  官
中      華      民      國    八十九    年     十一     月      六      日


司法院資訊處製作；財團法人民間司法改革基金會備份。
